

ACERCA DE MI

Hola! Me llamo Agustín. Tengo 22 años y soy de Buenos Aires, Argentina.

Soy un entusiasta por el desarrollo web, actualmente mas enfocado en las tecnologías ReactJS y NodeJS. Mi curiosidad y mis ganas de aprender me llevaron a lo que soy hoy en día, no solo como desarrollador sino también como persona, y sigo en constante aprendizaje y en búsqueda de nuevos desafíos profesionales.

CONTACTO

Celular: +54 911-6555-7686Mail: taibocruz@gmail.com

SOCIAL

• GitHub: github.com/TaiboAgustin

· LinkedIn: linkedin.com/in/taibo-cruz-agustin/

EDUCACIÓN

Universidad Nacional de General Sarmiento

Lic. en Sistemas | 2019 - Presente

• Actualmente cursando el 3er año.

Instituto Evangélico de la Asamblea Cristiana

Bachiller en economía, 2018

Graduado con honores.

IDIOMAS

- Inglés C1
- Portugués A2

AGUSTÍN TAIBO

FULLSTACK WEB DEVELOPER

EXPERIENCIA

Front-End Developer

Hogarth Argentina | Julio 2022 - Actualidad

- Actualmente formando parte del equipo de desarrollo para cliente líder en el ámbito tecnológico global.
- Involucrado en la localización y testeo de la calidad de los sitios webs tanto así como en la implementación de nuevos componentes para el correcto funcionamiento de los mismos.
- Responsable de la creación y mantenimiento de módulos con el fin de desarrollar soluciones comunes para el resto de equipos.
- Partícipe de la creación de documentación acerca de herramientas internas.
- Involucrado en el desarrollo de herramientas internas con el fin de aportar a la eficiencia dentro del flujo de trabajo.
- Actualmente formando parte de un equipo especializado en el desarrollo de experiencias en el metaverso, trabajando en la creación de mundos virtuales inmersivos y soluciones innovadoras para diversos sectores de la industria.

FullStack Developer

OpenDev Pro | Noviembre 2021 - Julio 2022

- Integrante del equipo Medifé Prestaciones.
- Involucrado en la creación de componentes y nuevas implementaciones dentro del proyecto.
- Involucrado en la ejecución de testing manual dentro de las nuevas implementaciones y las ya creadas.
- Responsable del mantenimiento del proyecto en relación a la resolución de bugs productivos.

SKILLS Y LENGUAJES

- Angular
- React JS
- Jquery
- React Native | Kotlin
- Javascript | Typescript
- Java | Python
- Node JS | NPM | Yarn
- GitHub | GitLab
- Firebase
- Scrum Methodology

CURSOS Y CAPACITACIONES

CoderHouse

Desarrollo FullStack - React JS

• Graduado de la carrera completando todos los módulos habiendo quedado en el top-10.